【裁判字號】    98,交簡上,31
【裁判日期】    980406
【裁判案由】    公共危險
【裁判全文】
臺灣桃園地方法院刑事判決            98年度交簡上字第31號
上  訴  人
即  被  告  甲○○
上列被告即上訴人因公共危險案件，不服本院刑事庭於民國97年
12月31日所為之97年度壢交簡字第3353號第一審刑事簡易判決（
聲請簡易判決處刑案號：97年度偵字第20831 號），提起上訴，
本院管轄之第二審合議庭判決如下：
    主  文
上訴駁回。
    事  實
一、甲○○前於民國95年間，因公共危險案件，經臺灣臺東地方
    法院判處有期徒刑3 月確定，在95年10月16日易科罰金執行
    完畢。詎仍於97年9 月8 日晚間9 時30分許起至同日晚間10
    時30許止，在桃園縣中壢市內定里友人住處一同飲用酒類後
    ，先至停放於友人住家附近產業道路上之車牌號碼RE－7299
    號自用小客車內休息，竟因見巡邏員警乙○○上前盤查，明
    知自己已達不能安全駕駛動力交通工具之程度，仍駕駛上開
    車輛往前行駛，並於翌日凌晨2 時3 分許，行駛至南北九街
    停車場時停車熄火，佯裝於車上睡覺，而為追趕至該處之乙
    ○○查獲，並測得其呼氣之酒精濃度高達每公升0.59毫克，
    始知悉上情。
二、案經桃園縣政府警察局中壢分局報請臺灣桃園地方法院檢察
    署檢察官偵查後聲請以簡易判決處刑。
    理  由
一、被告固不否認有於上揭所述時、地，與友人一同飲用酒類後
    在車上休息，惟矢口否認有何酒後駕車之犯行，辯稱：其當
    時一直在車上睡覺，且發動引擎係為打開冷氣，但其並未駕
    車行駛云云，經查：
    (一)被告為警查獲後，經警以酒精測試器檢測其呼氣酒精濃度
      達每公升0.59毫克一節，有呼氣所含酒精濃度檢測單1 紙
      附卷可稽；再被告為警查獲、測試過程中，被告腳部不穩
      、手腳部顫抖、顯無法為正常操控駕駛，且無法以食尖觸
      碰鼻尖、無法於30秒內朗誦阿拉伯數字、所畫圓圈超出指
      定範圍外，並在詢問過程中多話、注意力無法集中等情狀
      ，復有桃園縣政府警察局汽車駕駛人酒後生理協調平衡檢
      測紀錄卡、刑法第185 條之3 案件測試觀察紀錄表各1 份
      在卷可憑。又刑法第185 條之3 規定所謂「不能安全駕駛
      」，係抽象危險犯，並不以發生具體危險為必要，對於呼
      氣酒精濃度已達每公升0.55毫克（0.55MG/L）以上，肇事
      率為一般正常人之10倍，認為已達不能安全駕車之標準；
      且就醫學文獻所知，酒精對人體造成之影響，於呼氣時酒
      精濃度達每公升0.25毫克（約合體內血液中酒精濃度50MG
      /DL 或0.05%） 即會輕度中毒，造成輕度協調功能降低；
      達每公升0.5 毫克時（約合體內血液中酒精濃度100MG/DL
      或0.1%），屬輕到中度中毒症狀，出現反應較慢、感覺減
      低、影響駕駛之狀況；達每公升0.75毫克時（約合體內血
      液中酒精濃度150MG/DL或0.15 %），屬輕到中度中毒症狀
      ，出現思考改變、個性行為改變之狀況；達每公升1 毫克
      時（約合體內血液中酒精濃度200MG/DL或0.2%），屬中度
      到重度中毒症狀，出現步態不穩、噁心嘔吐、精神混惑不
      清晰之狀況；達每公升1.5 毫克時（約合體內血液中酒精
      濃度300MG/DL或0.3%），屬中到重度中毒症狀，出現說話
      不清楚、感覺喪失、視力模糊之狀況，此亦分別有法務部
      88年5 月18日以法檢字第001669號函、行政院國軍退除役
      官兵輔導委員會臺北榮民總醫院88年8 月5 日（88）北總
      內字第26868 號函文可資參照。準此，被告於飲用酒類後
      已導致自身反應較慢、感覺較低，將影響駕駛，而堪認被
      告當時顯已達不能安全駕駛之情狀。
    (二)被告雖辯稱其為警查獲時，乃係在車上休息，並未駕車行
      駛云云，惟查：當日被告確有駕車上路之情，業據證人即
      查獲員警乙○○於本院審理中具結證稱：渠該日係執行凌
      晨0 時至2 時之巡邏勤務，而當其駕駛巡邏車行經內定里
      之產業道路時，見逆向有1 輛車停於路邊，且大燈未關，
      渠乃駕車迴轉上前盤查，並於靠近車輛時，發現被告坐於
      駕駛座上，且車窗未關、引擎未熄火，渠即要求被告熄火
      ，詎被告見狀竟立即駕車離去，渠亦隨即駕車追趕，行駛
      約1 公里後，被告突將車輛停進南北九街某工寮之停車場
      中，並熄火佯裝睡覺。而因在渠追趕之途中，路上均無其
      他車輛，且兩車距離不遠，又被告所駕車輛乃係鈴木牌之
      吉普車，非常顯眼，再參以渠先前在路邊盤查時，該人鼻
      樑上貼有膠帶，而後來於工寮停車場中，被告之鼻樑亦有
      貼膠帶；以及查獲被告時，被告所駕駛車輛雖未發動，然
      經渠以手觸碰引擎蓋後發現仍有餘溫之情，故渠可確認被
      告即係渠方才所盤查之人。又因查獲被告時，渠聞到被告
      身上有酒味，乃於帶同被告回警察局時，對其為酒精濃度
      測試及酒後生理協調平衡檢測，過程中被告確實手無法碰
      觸鼻尖、無法朗誦阿拉伯數字、無法畫圓等語綦詳，並核
      與被告於偵查中供稱之：其本來在睡覺，被叫醒後就駕駛
      車輛至人多之處停車睡覺等語大致相符，自堪信為真，是
      本案被告確有於飲用酒類，已達不能安全駕駛之程度而仍
      駕駛之情，即足以認定。被告雖於本院審理中改口辯稱其
      並未駕車行駛云云，惟不僅與上開事證不符，亦與其先前
      於偵查中之供述不一，且若被告確實從未駕車上路，又何
      需在偵查中為反於真實之陳述？此顯與常情不合，是足證
      被告嗣後於本院審理中改口辯稱並未駕車行駛云云，乃係
      卸責狡辯之詞，不足採信。
    (三)被告雖另辯稱依其姪女李雅雯所述，伊於當日每隔半小時
      即會至其停車處查看，故聲請本院傳喚其之姪女李雅雯，
      以證明其確實未駕駛上路，然查：本案被告為警查獲之際
      ，李雅雯並未在場之情，業據被告及證人乙○○分別於本
      院供述及結證屬實，則被告於經警查獲時究竟有無駕駛行
      為，自非李雅雯所得知悉，是本院認此項調查證據之聲請
      並無必要，附此敘明。
    (四)綜上所述，本案事證明確，被告犯行洵堪認定，應依法論
      科。
二、核被告所為，係犯刑法第185 條之3 之服用酒類，不能安全
    駕駛動力交通工具而駕駛罪。又被告前於95年間，因公共危
    險案件，經臺灣臺東地方法院判處有期徒刑3 月確定，在95
    年10月16日易科罰金執行完畢等情，有臺灣高等法院被告前
    案紀錄表在卷可憑，其於有期徒刑執行完畢後，5 年內故意
    再犯本案有期徒刑以上之罪，為累犯。原審以被告犯罪事證
    明確，援引刑事訴訟法第449 條第1 項前段、第454 條第 2
    項、刑法第185 之3 、第47條第1 項、第41條第1 項前段、
    刑法施行法第1 條之1 第1 項，量處被告有期徒刑4 月，如
    易科罰金，以1,000 元折算1 日，經核認事用法均無違誤，
    量刑亦屬妥適，應予維持。被告上訴意旨猶以前揭情詞否認
    犯行云云，指摘原判決不當，為無理由，應予駁回。
據上論斷，應依刑事訴訟法第455 條之1 第3 項、第364 條、第
368 條，判決如主文。
本案經檢察官丁俊成到庭執行職務。
中    華    民    國    98    年    4     月    6     日
                    刑事第十庭  審判長法  官   江德民
                                      法  官   陳添喜
                                      法  官   蘇昌澤
以上正本證明與原本無異。
不得上訴。
                                      書記官   田宜芳
中    華    民    國    98    年    4     月    8     日


司法院資訊處製作；財團法人民間司法改革基金會備份。
